臺灣臺北地方法院刑事判決　　　　　　　 94年度訴字第142號
公　訴　人　臺灣臺北地方法院檢察署檢察官
被　　　告　甲○○
上列被告因違反毒品危害防制條例案件，經檢察官提起公訴（九
十三年度發查偵字第七三號），本院判決如下：
    主    文
甲○○施用第一級毒品，累犯，處有期徒刑拾月。扣案如附表二
所示之物沒收。
    犯罪事實
一、甲○○於民國（下同）九十三年二月十四日某時，在其臺北
    縣新店市○○路○段臨七三之一號住處施用第一級毒品海洛
    因（以下稱海洛因）一次，嗣因警於九十三年二月十四日中
    午十二時十分許持本院法官簽發之搜索票前往台北縣新店市
    ○○路○段七十三之一號其當時另居住之處實施搜索，扣得
    如附表二所示為其所有，供其遂行上開犯罪所用之電子秤一
    個、分裝袋九十五個、分裝剷一支、注射針筒一支等物，而
    知上情。
二、案經臺北縣政府警察局新店分局報告臺灣臺北地方法院檢察
    署（下稱臺北地檢署）檢察官偵查起訴。
    理    由
一、證據之認定：
　上揭犯罪事實一之部分，有電子秤一個、分裝袋九十五個、分
  裝剷一支及注射針筒一支扣案可證，而被告甲○○對於前開犯
  罪事實亦於本院審理時坦承不諱（本院九十四年四月七日審判
  筆錄），是依前開扣案之電子秤、分裝袋、分裝剷、注射針筒
  等補強證據，已足資擔保被告於本院審理時所為之上開任意性
  自白具有相當程度之真實性，而得使本院確信被告前述自白之
  犯罪事實確屬真實，從而依刑事訴訟法第一百五十六條第一項
  「被告之自白，非出於強暴、脅迫、利誘、詐欺、疲勞訊問、
  違法羈押或其他不正之方法，且與事實相符者，得為證據。」
  及第二項「被告或共犯之自白，不得作為有罪判決之唯一證據
  ，仍應調查其他必要之證據，以察其是否與事實相符。」規定
  ，本院自得依被告前述自白及各該補強證據認定被告確有為施
  用海洛因之犯行，本件事證明確，被告之犯行堪以認定。
二、論罪科刑之法律適用：
  (一)、按海洛因為毒品危害防制條例第二條第二項第一款所明定
    　之第一級毒品，則被告施用海洛因一次之行為，核其所為
      ，係犯毒品危害防制條例第十條第一項之施用第一級毒品
      罪。其施用海洛因前後持有海洛因之低度行為，為施用之
      高度行為所吸收，不另論罪。
  (二)、被告於本件構成累犯之前科事實：
      查被告前於(1)八十三年十二月間，因犯違反藥事法及違反
      麻醉藥品管理條例案件，經本院分別判處有期徒刑六月、
      有期徒刑五月（八十三年度訴字第二五七八號），嗣經確
      定；又於(2)八十四年六月間，因犯違反藥事法及違反麻醉
      藥品管理條例案件，經本院分別判處有期徒刑七月、有期
      徒刑七月（八十四年度訴字第一一二０號），判決確定後
      ，由本院於八十四年十一月六日以八十四年度聲字第八九
      八號裁定就被告所犯前開(1)、(2)二案件合併定執行刑為有
      期徒刑一年九月，依檢察官所簽發執行指揮書之記載本應
      於八十五年十月一日執行完畢；惟被告又因前於(3)八十三
      年三月間因犯贓物案件，經臺灣桃園地方法院判處有期徒
      刑六月；另於(4)八十三年七月十九日因犯違反麻醉藥品管
      理條例案件，經臺灣高等法院判處有期徒刑五月確定，嗣
      由臺灣高等法院於八十三年十一月二十三日以該院八十三
      年度聲字第二一五八號裁定就被告所犯上開(3)、(4)二案件
      合併定執行刑為有期徒刑十月，並自上開其所犯(1)、(2)二
      案件合併定執行刑為一年九月有期徒刑執行完畢翌日（即
      八十五年十月二日）接續執行，依執行指揮書之記載本應
      於八十五年六月二十七日執行完畢，嗣於八十五年二月十
      七日縮短刑期假釋出監，假釋期間於八十六年六月十五日
      屆滿。詎被告又於(5)八十五年五月間因犯違反麻醉藥品管
      理條例案件，經本院判處有期徒刑六月（八十五年度易字
      第二九九二號），判決確定後，由檢察官對被告發布通緝
      而將其緝獲到案執行，依執行指揮書之記載本應於八十六
      年六月二十六日執行完畢，而因被告於前所犯(1)、(2)、(3)
      、(4)四案件之假釋期間內，故意更犯上開(5)之案件，經判
      處有期徒刑確定，經撤銷假釋後，應執行之殘刑一年三月
      又二十九日則自上開其所犯(5)案件之執行完畢翌日（即八
      十六年六月二十七日）接續執行，應於八十七年十月二十
      五日執行完畢；被告又於(6)八十六年二月間因犯違反麻麻
      醉藥品管理條例案件，經本院判處有期徒刑十月（八十五
      年度易字第七三四七號）；復(7)八十六年五月間因犯違反
      藥事法案件，經本院判處有期徒刑一年（八十六年度訴字
      第一一七二號），被告所犯上開(6)、(7)二案件判決確定後
      ，由本院於八十六年八月二十九日以八十六年度聲字第一
      一０八號裁定合併定執行刑為有期徒刑一年八月，並由檢
      察官簽發執行指揮書自其上開一年三月又二十九日之殘刑
      執行完畢翌日（即八十七年十月二十六日）接續執行，本
      應於八十九年六月二十二日執行完畢，而因被告所犯上開
      案件應執行之刑均接續執行，嗣於八十八年二月五日縮短
      刑期假釋出監，假釋期間於八十九年四月二十一日屆滿，
      假釋期間屆滿未經撤銷假釋，視為執行完畢；又於(8)九十
      一年四月間因犯違反毒品危害防制條案件，經本院判處有
      期徒刑六月，判決確定後於九十二年十二月二十五日易科
      罰金執行完畢，此有臺灣高等法院前案紀錄表一份在卷可
      稽，並經本院調閱被告所犯上開案件核閱無誤，有被告所
      犯前開案件之判決書、裁定書及執行指揮書附本院卷可稽
      ，被告於其所犯上開(1)、(2)、(3)、(4)、(5)、(6)、(7)、(8)等
      八案件執行完畢後五年以內再犯本件有期徒刑以上之罪，
      為累犯，應依刑法第四十七條規定加重其刑（本院按因九
      十三年六月二十三日修正公布，同年月二十五日生效施行
      之刑事訴訟法第三百零八條規定「有罪之判決書並應記載
      『犯罪事實』」，而「累犯」非屬犯罪構成要件，自無庸
      記載於「犯罪事實」欄【該條修正理由參照】，併此敘明
      ）。
  (三)、次查被告於八十九年二月間因違反毒品危害防制條例案件
      ，經送觀察、勒戒後，因無繼續施用毒品之傾向，由臺北
      地檢署檢察官於八十九年八月十四日以該署八十九年度毒
      偵緝字第二八七號不起訴處分書為不起訴之處分；又因犯
      上開(8)之案件，經送觀察、勒戒後，因有繼續施用毒品之
      傾向，復由本院以該院九十一年度毒聲字第四六四號裁定
      令入戒治處所施以強制戒治，於九十二年三月二日戒治期
      滿，此有臺灣高等法院前案紀錄表一份在卷可稽，並有被
      告所犯前開案件之不起訴處分書、裁定書附本院卷可稽，
      併予說明。
  (四)、爰審酌被告前已因施用毒品受有二次之觀察勒戒及一次之
      強制戒治之保安處分（即前述(三)之部分），猶不知潔身自
      愛，惕勵向上，顯未能體認毒品對己身之危害暨其本次施
      用海洛因之次數、智識程度及其犯罪後尚能坦承犯行等一
      切情狀，本院認全程到庭實行公訴之檢察官向本院具體求
      處有期徒刑十月，要與被告之犯行相當，爰依檢察官之具
      體求刑對被告量處如主文所示之刑。
  (五)、檢察官於起訴書之犯罪事實欄雖記載員警於前述時地搜索
    　時，另扣得如附表一所示之違禁物即海洛因，並於證據並
      所犯法條欄請本院對該海洛因為沒收銷燬之諭知，惟該海
      洛因已由臺北地檢署檢察官另案認定係被告之胞弟楊明宗
      所持有，並認楊明宗涉犯違反毒品危害防制條例第十一條
      第一項之持有第一級毒品罪嫌，於九十三年四月二十二日
      以該署九十三年度毒偵字第七八八號起訴書向本院提起公
      訴，嗣由本院於九十三年十二月八日以九十三年度簡字第
      一一一一號、第二八七一號判決認定該包海洛因確實為楊
      明宗所持有，而對楊明宗判處有期徒刑三月，該判決並於
      九十四年一月十日確定，判決確定後由臺北地檢署檢察官
      於九十四年二月二十七日將該海洛因處分執行沒收銷燬，
      此有關於楊明宗之臺灣高等法院前案紀錄表、前開案件之
      起訴書、判決書及檢察官處分命令附本院卷可稽，則該包
      海洛因既已由檢察官執行沒收銷燬，於本院為本件裁判時
      之狀態，應認已不存在，爰不為沒收銷燬之諭知（最高法
      院五十一年台上字第一一三四號判例、最高法院八十五年
      度台上字第二五０三號判決意旨參照），應予說明；至扣
      案如附表二所示之電子秤一個、分裝袋九十五個、分裝剷
      一支及注射針筒一支，為被告所有，且係供其施用毒品之
      用，為被告於警詢、偵查及本院審理時供明在卷（見九十
      三年度發查偵字第七三號偵查卷第八頁、第五十七頁、本
      院九十四年四月七日審判筆錄），本院認上開扣案物均不
      宜發還被告繼續持有，均有沒收之必要，爰依刑法第三十
      八條第一項第二款、第三項之規定宣告沒收。
三、其他：
    再按刑法上連續犯所謂出於概括犯意，必須其多次犯罪行為
    ，自始均在一個預定犯罪計劃之內，出於主觀上始終同一犯
    意之進行，始足當之。若中途另有新犯意發生，縱所犯為同
    一罪名，究非連續其初發之意思，即不能成立連續犯。查臺
    北地檢署檢察官另以九十三年度毒偵字第二四五四號起訴書
    起訴被告於九十三年八月六日某時，在其臺北縣新店市○○
    路○段臨七三之一號住處施用海洛因一次等情（下稱後案部
    分），有本院卷附該起訴書一份可稽（該案件現分為本院九
    十四年度訴字第六八號案件審理，尚未終結），惟後案部分
    犯行與前開本案論罪科刑部分，二案時間相距達六月之久，
    顯然未具有時間上之密接性，故難認後案部分與本案部分自
    始均在被告一個預定犯罪計劃之內，而出於其主觀上始終同
    一犯意之進行，故與本案部分顯無連續犯之裁判上一罪關係
    ，併此敘明。
據上論斷，應依刑事訴訟法第二百九十九條第一項前段，毒品危
害防制條例第十條第一項，刑法第十一條前段、第四十七條、第
三十八條第一項第二款，判決如主文。
本案經檢察官游儒倡到庭執行職務。
中　　華　　民　　國　　94　　年　　4 　　月　　26　　日
                  刑事第九庭審判長法  官  葉建廷
                                  法  官  林怡秀
                                  法  官  官信成
以上正本證明與原本無異。
檢察官、被告如不服本判決，應於判決送達後10日內，向本院提
出上訴狀。
                                  書記官  陳靜君
中　　華　　民　　國　　94　　年　　4 　　月　　26　　日
附錄本案論罪科刑法條全文：
毒品危害防制條例第十條：
施用第一級毒品者，處六月以上五年以下有期徒刑。
施用第二級毒品者，處三年以下有期徒刑。
附表一：
┌───┬─────┬───────┬────────────────┐
│編  號│  名    稱│  數        量│  扣  押  物  品  清  單  編  號│
├───┼─────┼───────┼────────────────┤
│  １  │ 海洛因   │壹包（空包裝重│臺灣臺北地方法院檢察署九十三年度│
│      │          │零．壹柒公克，│青保管字第一一七號              │
│      │          │淨重零．壹公│                                │
│      │          │克）          │                                │
└───┴─────┴───────┴────────────────┘
附表二：
┌───┬─────┬───────┬────────────────┐
│編  號│  名    稱│  重量或數量  │  扣  押  物  品  清  單  編  號│
├───┼─────┼───────┼────────────────┤
│  １  │  電子秤  │  壹個        │如臺灣臺北地方法院檢察署九十三年│
│      │          │              │度偵字第一二八五號偵查卷第十四頁│
│      │          │              │所示，臺北縣警察局新店分局扣押物│
│      │          │              │品目錄表編號５                  │
├───┼─────┼───────┼────────────────┤
│  ２  │  分裝袋  │  玖拾伍個    │同上編號６                      │
├───┼─────┼───────┼────────────────┤
│  ３  │  分裝剷  │  壹支        │同上編號７                      │
├───┼─────┼───────┼────────────────┤
│  ４  │  注射針筒│  壹支        │同上編號８                      │
└───┴─────┴───────┴────────────────┘
